【裁判字號】    92,易,985
【裁判日期】    920902
【裁判案由】    贓物
【裁判全文】
臺灣臺南地方法院刑事判決                          九十二年度易字第九八五號
    公  訴  人  臺灣台南地方法院檢察署檢察官
    被      告  甲○○
右列被告因贓物案件，經檢察官提起公訴（九十二年度偵字第三九四三號），本院判
決如左：
    主  文
甲○○故買贓物，處有期徒刑捌月。
    事  實
一、甲○○曾有多次有竊盜及乙次傷害致死等前科，仍不知悔改。緣其於民國九十年
    九月二十七日，以新台幣（下同）三萬元之價格，向張森峰購買一輛ＡＣ─二二
    八一號自小客泡水車後，明知該車受損情形嚴重，如以正常來源之車輛材料包修
    ，所費將不貲，竟因貪圖便宜，於同年月二十九日明知綽號「黑肉貴」之不詳姓
    名成年男子將以同型之來路不明贓車為其修車，竟仍與其議定，以新台幣（以下
    同）五萬元之低價，將其向張森峰所購該車交由（按由「黑肉貴」者至車台南縣
    永康市大灣廟旁之空地該車停放地點拖走）「黑肉貴」者以贓車為其包修，而向
    「黑肉貴」故買其提供修車之贓車，並於同年十月一日在台南縣永康市○○路三
    三三號先支付「黑肉貴」者二萬元價金，繼於同年月十四日下午二時許，在同址
    交付三萬元予「黑肉貴」，故意買受「黑肉貴」所交付懸掛其所向張森峰所購得
    之ＡＣ─二二八一號之車牌之來路不明之贓車（按係將乙○○所有於九十年十月
    三日晚上九時許，在台南縣永康市○○路一０二巷口被竊之ＫＣ─四六三六號自
    用小客車，改懸掛上開車牌加以借屍還魂而成，且引擎號碼及車身號碼均已變造
    與ＡＣ─二二八一號自用小客車相同，惟甲○○事先並不知有變造引擎號碼及車
    身號碼之情事，詳後另述）。嗣於九十年十月十四日晚上九時三十分許，為乙○
    ○在台南縣永康市○○○街三二之一號前發現上開贓車，報警循線查知上情。
二、案經台南縣警察局永康分局報請台灣台南地方法院檢察署檢察官偵查起訴。
    理  由
一、訊據被告甲○○坦承於右開時地以右開價格，將其向張森峰購買一輛ＡＣ─二二
    八一號自小客泡水車，交由「黑肉貴」者修護，並收受所交付右開懸掛其所向張
    森峰所購得之ＡＣ─二二八一號之車牌之贓車，雖矢口否認伊有故買贓物犯行，
    辯稱：伊不知道黑肉貴人用贓車為伊包修云云。惟查被告向「黑肉貴」者受領之
    該懸掛ＡＣ─二二八一號之車牌之贓車，確係將乙○○所有於九十年十月三日晚
    上九時許，在台南縣永康市○○路一０二巷口被竊之ＫＣ─四六三六號自用小客
    車，改懸掛上開車牌而成，此一事實，業據被害人乙○○指訴綦詳，並有車輛竊
    盜、車牌失竊資料個別查詢報表─查詢車輛認可資料一紙、車牌號碼ＫＣ─四六
    三六號及ＡＣ─二二八一號車輛之汽車出廠證各一紙、三陽工業股份有限公司九
    十年十一月十三日三工品管字第七五三號函一份及照片九張在卷可稽，復為被
    告所不爭執，自堪認屬實。且被告所交付予「黑肉貴」者修護之其向張森峰購買
    一輛ＡＣ─二二八一號自小客係泡水車，並已經張森峰告知該事實，此一事實，
    亦據證人張森峰於警訊時證述在卷無訛，則衡情被告自已明知該車受損情形嚴重
    ，如以正常來源之車輛材料包修，所費將不貲，豈有區區五萬元即可完成包修之
    理。參以被告於審理中亦供承：該車正常修理費需要答約七、八萬元，伊修理五
    萬元有比較便宜等語觀之，自足認被告委託「黑肉貴」者包修之五萬元價格，確
    係屬低價。再者被告供承其不知「黑肉貴」者真實姓名及修護廠所在地，足見其
    予「黑肉貴」者，並非熟識，雙方深交，則衡諸事理該「黑肉貴」者益不可能為
    於收取該五萬元，即為被告作賠本生意，以正常來源之車輛為被告包修。是「黑
    肉貴」者係以同型之來路不明贓車為其包修，以節省成本，從中營利乙節，衡諸
    經驗法則自為被告所難諉為不知情，亦足認定。罪證明確，被告犯行堪以認定，
    其所辯無非事後畏罪卸責之詞，不足採信。
二、核被告所為，係犯刑法第三百四十九條第二項之故買贓物罪（按被告係有償買受
    該車，並非無償收受該車）。公訴人認被告係犯同條第一項之收受贓物罪，其起
    訴法條尚有未洽，應予變更。爰審酌被告甲○○曾有多次有竊盜及乙次傷害致死
    等前科，素行非佳，竟仍不知悔改，復因貪圖便宜，故以低價買受自用小客車之
    贓車供己修車，助長竊風，犯罪所生危害非輕，犯後飾詞圖卸刑責，態度不佳等
    一切情狀，量處如主文所示之刑，以示懲儆。
三、至被告向「黑肉貴」者買受該車之引擎號碼及車身號碼固均已變造與原所購之Ａ
    Ｃ─二二八一號自用小客車相同，惟本院並查無積極證據足證被告就此部分犯行
    ，有知情而共犯之情事，訊據被告甲○○亦矢口否認知情，辯稱：伊對車子並不
    內行，伊以前在賣水果，所以伊對車身號碼及引擎號碼也不內行，伊不知他有無
    變造，也沒有跟他核對等語，經核其所辯此節並無顯然違背情理之處，且公訴人
    就此亦未起訴被告係共犯，自難另繩以被告該罪名，並此敘明。
四、據上論斷，應依刑事訴訟法第二百九十九條第一項前段、第三百條，刑法第三百
    四十九條第二項，罰金罰鍰提高標準條例第一條前段，判決如主文。
中      華      民      國      九十二      年      九      月    二    日
                              臺灣臺南地方法院刑事第一庭
        法  官   柯顯卿
右正本證明與原本無異。
如不服本判決，應於判決送達後十日內向本院提出上訴狀( 應附繕本 )。
                                    書記官   許悉愛
中      華      民      國      九十二      年      九      月    三    日
附錄所犯法條：
刑法第三百四十九條第二項：搬運、寄藏、故買贓物或為牙保者，處五年以下有期徒
                          刑、拘役或科或併科一千元以下罰金。


司法院資訊處製作；財團法人民間司法改革基金會備份。
